臺灣臺南地方法院刑事判決　　　　　　　 95年度訴字第727號
公　訴　人　臺灣臺南地方法院檢察署檢察官
被　　　告　至亨多媒體有限公司
法定代表人
兼被　　告　乙○○
前列二人共同
選任辯護人　李宜光律師
上列被告等因違反著作權法等案件，經檢察官提起公訴（九十五
年度偵字第五０三號、第五０五號、第七八三六號），本院判決
如下：
    主  文
乙○○共同行使偽造私文書，足以生損害於他人，處有期徒刑陸
月，如易科罰金，以銀元參佰元即新台幣玖佰元折算壹日。扣案
盜版影音光碟參仟玖佰陸拾片沒收之。
至亨多媒體有限公司法人之代表人，因執行業務，犯意圖營利而
以重製於光碟之方法侵害他人之著作財產權之罪，科罰金新臺幣
伍拾萬元。
    事  實
一、乙○○為至亨多媒體有限公司（以下簡稱至亨公司）之負責
    人，渠與丙○○（另經臺灣板橋地方法院以九十五年度訴字
    第二七八四號刑事判決判處有期徒刑五月）明知如附表所示
    「小叮噹電影版十三部二十六片」為日商小學館股份有限公
    司（以下簡稱小學館公司）享有著作財產權之視聽著作，並
    專屬授權香港商國際影業有限公司（以下簡稱國際影業公司
    ）在亞洲地區重製發行，未經前開公司之同意或授權，不得
    擅自重製，而新潮社有限公司（以下簡稱新潮社）就前開視
    聽著作僅取得重製錄影帶部分之授權，而未及於重製於ＶＣ
    Ｄ部分之授權，且亦未另行取得小學館公司或國際影業公司
    之授權，亦未授權丙○○所經營之雅文公司（並未為公司登
    記）重製前開視聽著作，乙○○竟與丙○○共同基於意圖營
    利而以重製於光碟之方法侵害他人之著作財產權及行使偽造
    私文書之犯意聯絡，先由丙○○於九十一年間某日，在新潮
    社處盜取新潮社及新潮社實際負責人甲○○之印章，並於至
    亨公司所在之台南地區處，盜蓋新潮社及甲○○之印章於空
    白版權聲明授權書上而為偽造以新潮社為文書名義人之新潮
    社授權雅文公司重製「小叮噹ＶＣＤ十三版二十六片」之版
    權聲明授權書之私文書上，丙○○並將新潮社擁有小叮噹電
    影版十三部錄影帶自行轉錄製為二十六片ＶＣＤ，連同前開
    偽造之聲明授權書交予乙○○，並由乙○○於九十一年十一
    月六日持前開「權版聲明授權書」，交予不知情之力全光碟
    科技股份有限公司（以下簡稱力全公司）負責人甘泰山而為
    行使前開偽造私文書，足以生損害於新潮社與甲○○，乙○○並向甘泰山表示丙○○所經營之雅文公司業已取得新潮社
    之合法授權，而以雅文公司名義與力全公司訂立訂貨合約書
    ，委託力全公司加工製造內容為如附表所示視聽著作之影音
    光碟各一千片，使力全公司誤以為雅文公司業已取得合法授
    權，而依約將如附表所示視聽著作重製於光碟共計二萬六千
    片，而侵害小學館公司、國際影業公司之著作財產權。乙○○復於同年月二十八日以至亨公司名義與雅文公司，由至亨
    公司負責經銷前開重製後之光碟，乙○○則給付丙○○新臺
    幣（下同）十九萬五千元之報酬。至亨公司取得前開違法重
    製之光碟片後，並以每片一角之對價，委由證人張燦道在其
    位於臺南市○區○○路一一八號之住處，加以代工包裝，並
    自九十二年初起，即將前開「小叮噹ＶＣＤ十三版二十六片
    」光碟，以每片七元五角及五元五角之價格，分別販售予不
    知情之幼福股份有限公司（以下簡稱幼福公司）及僮書房兒
    童圖書社（以下簡稱僮書房）等商家。嗣於九十三年四月二
    十日，法務部調查局高雄市調查處持搜索票至址設臺北縣中
    和市○○街六三號五樓幼福公司搜索，並扣得乙○○、丙○○等人所販售之重製影音光碟片三千九百六十片，並循線查
    知上情。
二、案經法務部調查局高雄市調查處移送臺灣板橋地方法院檢察
    署呈請臺灣高等法院檢察署核令移轉臺灣台南地方法院檢察
    署檢察官偵查起訴。
    理  由
甲、程序方面：按被告以外之人於審判外之言詞或書面陳述，除
    法律有規定者外，不得作為證據，刑事訴訟法第一百五十九
    條第一項定有明文，查證人丙○○、甲○○等人於調查局之
    證述，係被告以外之人於審判外之陳述，且被告乙○○不同
    意作為證據，原則上不得作為認定被告乙○○犯罪之證據資
    料。另檢察官亦未證明前開證人於警詢中之陳述具有刑事訴
    訟法第一百五十九條之二所示「具有較可信之特別情況，且
    為證明犯罪事實存否所必要」之回復證據能力之外部情況要
    件，是前揭證人於警詢之證述，應不得採為本案證據。
乙、實體部分：
一、訊據被告乙○○於本院審理時，固坦承擔任至亨公司負責人
    ，且以雅文公司名義，委請力全公司製作如附表所示光碟共
    計二萬六千片，且將之出售予證人王興炫與周瑾光等情，惟
    矢口否認涉有行使偽造私文書及違反著作權法犯行，辯稱：
    其認附表所示光碟片之著作權屬新潮社所有，乃向新潮社之
    實際負責人甲○○表示購買之意，嗣經甲○○表示前開光碟
    片之著作權均已轉授予證人丙○○所經營之雅文公司，其遂
    以十九萬五千元之對價向丙○○購得前開光碟片之經銷權，
    並委請力全公司製作光碟片，其並不知雅文公司並未獲得授
    權云云。
二、經查：
  (一)「小叮噹（哆啦Ａ夢）」卡通係日本小學館公司所著作，在
    日本國擁有著作財產權之視聽著作，並已專屬授權國際影業
    公司，在亞洲地區享有重製發行之權利等情，業有小學館公
    司與國際影業公司間之授權契約影本一份（參見高雄地檢署
    九十三年度發查字第四七六五號卷第一一至一四頁），此部
    分事實應堪認定。又雅文公司並未獲得小學館公司或國際影
    業公司授予得重製「小叮噹（哆啦Ａ夢）」卡通之權利等情
    ，亦據雅文公司之負責人丙○○於偵查中證述明確，此部分
    事實亦可認定。
  (二)被告乙○○係至亨公司之法定代表人一節，業據被告乙○○
    於本院審理時陳明在卷，並有台南市政府營利事業登記證影
    本一紙在卷可稽（參見本院卷二第九九頁），此部分事實堪
    以認定。又被告乙○○於九十一年十一月間，曾持新潮社授
    權雅文公司重製「小叮噹ＶＣＤ十三版二十六片」之版權聲
    明授權書一紙，以雅文公司之名義，委託力全公司以每片七
    元之代價，重製「小叮噹ＶＣＤ十三版二十六片」共計二萬
    六千片，並以每片一角之對價，委由證人張燦道在其位於臺
    南市○區○○路一一八號之住處，加以代工包裝等情，業據
    被告乙○○於偵查及本院審理時自承在卷，核與證人即力全
    公司製作場所負責人甘泰山，及證人張燦道於偵查中所為之
    證詞相符，並有前開新潮社授權雅文公司重製「小叮噹ＶＣ
    Ｄ十三版二十六片」之版權聲明授權書一紙，雅文公司委請
    力全公司訂貨合約書一份在卷可參（參見高雄地檢署九十三
    年度他字第七八七號卷第七三至七四頁），此部分事實足堪
    認定。又被告乙○○自九十二年初起，即將前開「小叮噹Ｖ
    ＣＤ十三版二十六片」，以每片七元五角及五元五角之價格
    ，分別販售予幼福公司及僮書房等情，業據被告於本院審理
    時坦承在案，核與證人即幼福公司與僮書房之負責人王興炫
    、周瑾光於偵查中分別證述屬實，此部分事實復堪認定。
  (三)證人丙○○於本院審理時具結後證稱：新潮社並未授權雅文
    公司可重製「小叮噹ＶＣＤ十三版二十六片」，而前揭新潮
    社授權雅文公司重製「小叮噹ＶＣＤ十三版二十六片」之版
    權聲明授權書一紙，係其擅自盜取新潮社及證人甲○○之印
    章蓋用於上偽造而成；另結證稱：其先與被告乙○○洽定「
    小叮噹ＶＣＤ十三版二十六片」壓片重製及經銷販售事宜，
    事後才與新潮社之負責人甲○○談及欲購買前開小叮噹光碟
    之版權事宜，然經證人甲○○拒絕，惟經其告知後，被告乙○○仍要求出具新潮社授權之版權聲明書，其遂偽造前開版
    權聲明授權書交予被告乙○○等語（參見本院卷一第一三二
    頁、第一三四頁），參以證人甲○○於本院審理時，以證人
    身分具結後證稱：新潮社與日商簽約時代甚久，當時台灣地
    區並無ＶＣＤ，故新潮社僅擁有附表所示小叮噹卡通之錄影
    帶部分版權，並無ＶＣＤ部分之版權；另結證稱：新潮社並
    未將前開小叮噹卡通之版權轉授予他人，證人丙○○任職於
    新潮社期間，曾因新潮社未擁有附表所示小叮噹卡通之ＶＣ
    Ｄ部分版權，而向其提及是否向日商購買此部分版權，然其
    因認該部分錄影帶發行已久，且數量甚鉅，故決定先行放棄
    ，待有新片出版時，再行購買等語（參見本院卷二第一二七
    頁、第一二八頁、第一三０頁），是證人丙○○前開證詞堪
    信為真實。足見被告乙○○經證人丙○○告知後，應已得悉
    新潮社並無「小叮噹ＶＣＤ十三版二十六片」之版權，亦未
    授權予證人丙○○或其經營之雅文公司，且證人丙○○所交
    付之新潮社授權雅文公司重製「小叮噹ＶＣＤ十三版二十六
    片」之版權聲明授權書一紙係未經新潮社之授權，而屬偽造
    。
  (四)被告乙○○雖辯稱：其曾至新潮社與證人甲○○、丙○○洽
    談「小叮噹ＶＣＤ十三版二十六片」之授權事宜，經證人甲○○當面告知新潮社已將「小叮噹ＶＣＤ十三版二十六片」
    版權轉授予證人丙○○所開設之雅文公司，故其轉向丙○○
    洽商該「小叮噹ＶＣＤ十三版二十六片」之版權事宜，而證
    人丙○○亦出具前開新潮社授權雅文公司重製「小叮噹ＶＣ
    Ｄ十三版二十六片」之版權聲明授權書以資證明，其不知雅
    文公司並未取得授權云云。惟證人甲○○於本院審理時具結
    後證稱：被告乙○○曾經丙○○之介紹，至新潮社公司洽談
    購買相關商品事宜，其將新潮社擁有版權之出版品目錄出示
    與被告乙○○等人觀看，並表示如有興趣，請其等找丙○○
    商議；當日並未提及小叮噹部分產品等語（參見本院卷一第
    一二０頁），而證人丙○○亦結證稱：被告乙○○北上至新
    潮社找證人甲○○洽談者，並非小叮噹部分產品，而係其他
    產品等語（參見本院卷二第一二一頁），足見被告乙○○前
    開辯詞與事實不符，難以採信。復觀被告乙○○於本院審理
    時，就其至新潮社洽商前開版權事項過程等事項供稱：當日
    經甲○○告知小叮噹版權以授權予雅文公司後，即在甲○○
    辦公室內，與甲○○、丙○○二人洽談相關事宜云云（參見
    本院卷一第一二四頁），惟倘證人甲○○業已表示前開小叮
    噹之版權業已轉授予證人丙○○所經營之雅文公司，則被告
    洽談小叮噹相關版權之授權事宜，應由被告乙○○與證人丙○○自行至雅文公司處洽談為是，當無證人甲○○再行參與
    ，甚至在證人甲○○辦公室內洽談之理，是被告乙○○前開
    供詞，顯與交易常情有違，自難採信。另參以被告乙○○於
    偵查中應訊時，經檢察官詢以「小叮噹ＶＣＤ十三版二十六
    片」之授權來源時，被告乙○○供稱：係其主動找丙○○購
    買成品及版權，因為台灣總代理是新潮社，丙○○有出示新
    潮社授權給雅文公司云云，復經檢察官質以為何不向新潮社
    （此部分筆錄誤載為雅文公司）購買時，被告乙○○復供稱
    ：丙○○說新潮社已經把版權授權給雅文公司云云（參見九
    十四年度他字第八二五號卷第一五至第一六頁），是觀被告
    乙○○於偵查中，就如何知悉雅文公司自新潮社處取得版權
    之過程，均係陳稱自證人丙○○處得悉，從未提及新潮社負
    責人甲○○當面告知版權已經轉授權予證人丙○○所經營之
    雅文公司等情，足見被告乙○○於本院審理時辯稱：因證人
    甲○○當面表示，業已授權予丙○○經營之雅文公司云云，
    無非事後卸責之詞，當無可採。
  (五)被告雖另舉證人丁○○於本院審理時結證稱：其曾與被告乙○○同至新潮社洽談前開小叮噹版權事宜，當日證人甲○○
    曾當面告知該版權已經授權予雅文公司云云為據，主張其前
    開辯述屬實。惟證人丁○○於本院審理時雖具結證稱曾與被
    告同至新潮社洽談小叮噹版權授權事宜，並稱商議之際其均
    在場，且曾聽聞證人甲○○告知被告稱小叮噹版權業已授權
    予雅文公司云云，然經本院詢以洽談授權相關事宜之條件時
    ，證人丁○○結證稱：當日就小叮噹版權洽談時，在場之人
    並未提到價錢、期間或數量等事項（參見本院卷第一二０頁
    ），而被告乙○○於同日庭訊時，經隔離訊問後則供稱：當
    日洽談時，有關授權之價格、數量、年限、範圍等事項均曾
    提及，且談論過程約半小時；丁○○全程在場，且均在旁聽
    聞其等談話等語（參見本院卷第一二四頁）。依此，證人丁○○就其所稱當日北上之目的，即購買小叮噹版權之價格、
    授權期間、數量等關乎本件交易是否成交之重要事項所為之
    證詞，與被告乙○○供述顯不相符，而僅就被告乙○○於本
    案中所為之抗辯即證人甲○○曾告知新潮社授權予證人丙○○所經營之雅文公司一事，證述明確，且與被告乙○○所辯
    相符，復參以證人丁○○本為被告乙○○雇用之員工，為被
    告乙○○與證人丁○○所自認，從而，堪認證人丁○○於本
    院審理時所為之證詞，不無迴護被告之嫌，且與事實不符，
    尚難援引而對被告為有利之認定。
  (六)辯護意旨另以：證人丙○○於本院審理時結證稱：其交付予
    被告之新潮社授權雅文公司重製「小叮噹ＶＣＤ十三版二十
    六片」之版權聲明授權書一紙上，有關新潮社與證人甲○○
    之印文均係其盜用新潮社與證人甲○○之印章所製作，且係
    其前往被告至亨公司所在地之台南地區時，在車上所盜蓋云
    云，然新潮社與證人甲○○之印章隨時均需使用，不可能任
    令證人丙○○攜帶至台南地區，故證人丙○○應係在新潮社
    公司盜用前開印章云云，惟新潮社與證人甲○○之印章亦非
    每日均需使用，而依現今交通，台北台南一日即可往返，證
    人丙○○縱將之攜至台南地區使用，當日再行放回公司，亦
    非不可想像。況證人丙○○在台南地區亦或台北地區盜蓋新
    潮社與證人甲○○之差異，實不影響被告乙○○是否知悉證
    人丙○○偽造前開授權書犯行之認定。另辯護意旨復以：證
    人丙○○交付之前開授權書上，蓋有新潮社與證人甲○○之
    真正印文，足見前開授權書係經證人甲○○之授權，被告乙○○係在遭證人丙○○詐騙之情形下而誤認新潮社業已授權
    予雅文公司云云，惟被告乙○○於本院審理時迭次陳稱：係
    因證人甲○○當面告知新潮社已將小叮噹之版權授權予雅文
    公司，故認證人丙○○業已擁有合法權利云云，然證人甲○○並未為此告知等情，已如前述。是證人丙○○所交付前開
    授權書上之印文真偽，本不影響被告乙○○是否知悉雅文公
    司有無獲得授權之認定，辯護意旨此部分，亦無可採。辯護
    意旨另以：於本案之前，市面上早有以雅文公司名義發行之
    小叮噹光碟片銷售之情事，足見證人丙○○早已使用前開授
    權書對外授權壓製小叮噹光碟片，故本件係證人丙○○為達
    詐騙被告乙○○之目的，而將早已使用過之授權書影本，交
    付予被告乙○○，用以詐騙，被告乙○○應係遭證人丙○○
    之詐騙，而非同謀云云。惟被告乙○○雖提出以雅文公司名
    義壓製之小叮噹光碟片為據，惟該光碟片之新舊無從判定，
    亦難確認該光碟片確係本案發生前，證人丙○○委請其他廠
    商所壓製。況倘若本案發生前，證人丙○○業已以雅文公司
    名義壓製小叮噹光碟片，且有被告乙○○所云大量銷售於市
    之情形，則被告於本案簽約之際，為何仍找新潮社請求授權
    ，而非以彼所云市面上隨處可見壓製小叮噹光碟片之雅文公
    司聯絡簽約？如被告乙○○係認市面上以雅文公司名義發行
    之小叮噹光碟片均係盜版而找新潮社簽約，何以其發現雅文
    公司即為證人丙○○所經營者，卻未發現疑義或提出質疑？
    又證人丙○○交付之授權書影本塗改痕跡明顯，且不只一處
    ，如該授權書確有辯護意旨所指情狀，被告乙○○收受之際
    何以均未發覺有異而予以收受使用？足見辯護意旨所稱本案
    發生前，證人丙○○已以雅文公司名義大量壓製小叮噹光碟
    ，證人丙○○係藉之前使用之授權書影本詐騙被告乙○○，
    被告並不知情云云，均與常情相背，不足採信。辯護意旨另
    以：倘證人甲○○就本案並不知情，為何被告壓製銷售小叮
    噹光碟片時間長達一年之久，證人甲○○何以均未追訴光碟
    片上所載發行公司即證人丙○○雅文公司，足見證人甲○○
    就本案應屬知情云云。惟新潮社僅擁有小叮噹卡帶之版權，
    而未及於光碟片部分之版權，已經證人甲○○於本院審理時
    證述在卷，是證人甲○○縱知悉前開事實，亦無權就此部分
    進行追訴，自難以新潮社並未對前開光碟片之發行公司進行
    追訴，即推認證人甲○○就本案事先即已知情。辯護意旨另
    以：倘被告乙○○與證人丙○○共謀偽造以新潮社為名義之
    授權書，則證人丙○○隨意委請不知情之刻印店盜刻新潮社
    與證人甲○○之印章即可，無庸大費周章盜取新潮社與證人
    甲○○之印章蓋用於上云云，然被告乙○○於本案發生前，
    曾與新潮社進行交易，雙方並曾簽定書面契約，其上亦有新
    潮社與證人甲○○之真正印文（參見本院卷二第二五頁所附
    被告提出之合約書一份），依此，證人丙○○擅自盜用新潮
    社與證人甲○○之真正印章之舉，於事後案發遭警查緝時，
    被告乙○○面對司法機關追訴時，即可提出前後二份文件上
    之新潮社與證人甲○○之印文均屬相同而以不知證人丙○○
    未經授權為詞而推免其刑責。是證人丙○○使用新潮社與證
    人甲○○之真正印章並非全無意義，辯護意旨此部分辯解，
    仍無可採。另辯護意旨以被告乙○○經營之至亨公司過去多
    年業已支付千萬元購買合法版權，當無僅為本案小叮噹卡通
    而侵害他人著作權云云。惟被告乙○○於本案中是否侵害他
    人著作權之犯行，仍應以本案內之相關證據作為認定之依據
    ，被告於其他作品中，是否合法取得授權，不應作為認定本
    案被告乙○○犯行是否成立之依據。辯護意旨據此主張被告
    乙○○應無侵害小叮噹著作權之情事云云，亦難採信。辯護
    意旨另以證人丙○○於本院審理時結證稱：其認小叮噹影片
    應無版權可言，人人均可重製，則證人丙○○當無向被告乙○○收受十九萬五千元之版權費用，且證人丙○○復證稱將
    其中十萬元交予案外人林義山作為介紹費用，證人丙○○實
    際僅取得九萬五千元之報酬，與常理相違，足見證人丙○○
    於本院審理時之證述確有隱瞞保留之處，不可採信云云。惟
    證人丙○○於本院審理時，業已結證稱：其向被告乙○○收
    取十九萬五千元，並交付前開小叮噹卡通錄影帶轉錄之ＶＣ
    Ｄ，乙○○未交付版權費，則乙○○將無ＶＣＤ之母片等語
    （參見本院卷一第一三八頁），足見證人丙○○所收之報酬
    ，名曰版權費，實際上應係交付ＶＣＤ母片之報酬。另證人
    丙○○將所收受之報酬，轉交部分予介紹人林義山之舉，僅
    係證人丙○○與林義山間之內部關係，並不影響被告乙○○
    是否涉有本案犯行之認定，辯護意旨此部分所辯，仍無可採
    信。
  (七)綜上所述，被告乙○○行使偽造私文書、意圖營利而以重製
    於光碟之方法侵害他人之著作財產權等犯行，均已臻明確，
    堪以認定，應依法論科。
二、被告行為後，刑法業於九十四年二月二日經總統以華總一義
    字第０九四０００一四九０一號令修正公布，並於九十五年
    七月一日施行。修正刑法第二條、第二十八條、第四十一條
    等條文，並刪除第五十五條牽連犯之規定。按行為後法律有
    變更者，適用行為時之法律，但行為後之法律有利於行為人
    者，適用最有利於行為人之法律，修正後刑法第二條第一項
    定有明文。此條規定係規範行為後法律變更所生新舊法律比
    較適用之準據法，本身尚無新舊法比較之問題，於新法施行
    後，應一律適用新法第二條第一項之規定，為「從舊從輕」
    之比較，先予敘明。又按被告乙○○行為後，著作權法九十
    一條第二項有關意圖銷售而擅自重製他人著作罪，分別於九
    十二年七月九日及九十三年九月一日修正，被告乙○○行為
    時著作權法第九十一條第二項規定：「意圖銷售或出租而擅
    自重製他人著作者，處六月以上五年以下有期徒刑，得併科
    新臺幣十萬元以下罰金。」於九十二年七月九日修正時，將
    行為區分為意圖營利、非意圖營利，於第九十一條第一項規
    定：「意圖營利而以重製之方法侵害他人之著作財產權者，
    處五年以下有期徒刑、拘役，或併科新臺幣二十萬元以上二
    百萬元以下之罰金。」並於第三項規定：「以重製於光碟之
    方法犯第一項之罪者，處五年以下有期徒刑、拘役，或併科
    新臺幣五十萬元以上五百萬元以下之罰金。」於九十三年九
    月一日修正公布之著作權法，則將意圖營利與非意圖營利之
    區別刪除，於第九十一條第一項規定：「擅自以重製之方法
    侵害他人之著作財產權者，處三年以下有期徒刑，、拘役，
    或併科新臺幣七十五萬元以下之罰金。」並於第三項規定：
    「以重製於光碟之方法犯第一項之罪者，處六月以上五年以
    下有期徒刑，得併科新臺幣五十萬元以上五百萬元以下之罰
    金。」經比較新舊法之結果，以九十二年七月九日修正公布
    之著作權法第九十一條第三項、第一項之規定有利於被告乙○○，依修正後刑法第二條第一項但書之規定應適用九十二
    年七月九日修正公布之著作權法第九十一條第三項、第一項
    規定處斷。另公訴意旨雖認被告乙○○所為，係以違反修正
    前著作權法第九十一條第一項為常業，故認應論以著作權法
    第九十四條之罪等語，惟被告乙○○行為後，著作權法第九
    十四條常業犯之規定，業已於九十五年五月三十日刪除，而
    依本案情節，適用修正前著作權法第九十四條之規定，並未
    有利於被告乙○○，故仍應適用九十二年七月九日修正公布
    之著作權法第九十一條第三項、第一項之規定。故核被告乙○○所為係犯刑法第二百十六條、第二百十條之行使偽造私
    文書罪及九十二年七月九日修正公布之著作權法第九十一條
    第三項、第一項之意圖營利而以重製於光碟之方法侵害他人
    之著作財產權罪。另被告乙○○係至亨公司負責人，其因執
    行業務，而為意圖營利而以重製於光碟之方法侵害他人之著
    作財產權之犯行，至亨公司另應依九十二年七月九日修正公
    布之著作權法第一百零一條第一項之規定科處罰金。另刑法
    第二十八條關於共同正犯之規定，由原條文：「二人以上共
    同實施犯罪之行為者，皆為共同正犯。」修正為：「二人以
    上共同實行犯罪之行為者，皆為共同正犯。」係將「實施」
    一語修正為「實行」，揆諸其修正理由，在於修正共同正犯
    之參與類型，確定在「實行」概念下之共同參與行為，始能
    成立共同正犯，而排除「陰謀共同正犯」及「預備共同正犯
    」，就共同正犯實質意涵與範圍並未因此而有變動，自非屬
    犯罪後法律有變更，而僅為純文字修正，本無新舊法比較適
    用之問題。被告乙○○與另案被告丙○○其與乙○○間就前
    開犯行部分，有犯意之聯絡與行為之分擔，皆為共同正犯。
    被告乙○○盜用印文之部分行為，應為偽造私文書之全部行
    為所吸收；偽造私文書之低度行為，應為行使偽造私文書之
    高度行為所吸收，均不另論罪。被告乙○○使不知情之力全
    公司為其等將如附表所示之視聽著作重製於光碟，為前開犯
    罪之間接正犯。被告乙○○所犯上開二罪間，有方法結果之
    牽連關係，應依修正前刑法第五十五條後段之規定從一重之
    行使偽造私文書罪論處。另按被告乙○○所為之行使偽造私
    文書及違反著作權法犯行，經本院審理結果，認為分別構成
    行使偽造私文書罪與意圖營利而以重製於光碟之方法侵害他
    人之著作財產權罪，雖九十五年七月一日修正施行之刑法，
    已刪除第五十五條牽連犯之規定，但本件被告所犯本罪之時
    間在刑法修正施行前，而當時依牽連犯之規定，係以從一重
    處斷，亦即最高本刑為有期徒刑五年，而刑法修正後，因牽
    連犯已經刪除，應將被告所為前開二犯行分論併罰，合併計
    算其法定最高本刑顯較原規定為重，依刑法第二條第一項之
    規定比較結果，應適用較輕之修正前刑法而論以牽連犯而從
    一重之行使偽造私文書罪處斷。另被告乙○○共同行使偽造
    私文書部分犯行，雖未據起訴意旨論及，惟此部分與起訴意
    旨所述違反著作權法部分犯行具有裁判上一罪關係，應為起
    訴效力所及，本院自得併予審酌，附此敘明。爰審酌被告乙○○係至亨公司負責人，未經合法授權，竟以偽造授權書，
    使力全公司以重製於光碟之方式侵害告訴人如附表所示著作
    財產權，損及他人享有之智慧財產權，並破壞我國保護智慧
    財產權之國際形象，兼衡其犯罪動機、手段、目段，對著作
    財產權人所生損害，迄未與告訴人國際影業公司達成和解，
    及犯罪後始終否認犯行之態度等一切情狀，分別量處如主文
    所示之刑，以資懲儆。另被告行為後，刑法第四十一條第一
    項前段易科罰金之規定業已修正變更，新法規定：「犯最重
    本刑為五年以下有期徒刑以下之刑之罪，而受六個月以下有
    期徒刑或拘役之宣告者，得以新臺幣一千元、二千元或三千
    元折算一日，易科罰金。」但依據舊法及修正前罰金罰鍰提
    高標準條例第二條前段（現已刪除）規定，被告行為時易科
    罰金折算標準，應以銀元一百元以上，三百元以下折算一日
    ，經折算為新臺幣後，應以新臺幣三百元以上，九百元以下
    折算為一日。比較修正前後之易科罰金折算標準，當以修正
    前之規定，較有利於被告，依刑法第二條第一項規定，自應
    適用修正前刑法第四十一條第一項前段，定其易科罰金之折
    算標準。扣案非法重製之影音光碟片三千九百六十片，均屬
    供被告犯罪所用之物，爰依九十二年七月九日修正公布之著
    作權法第九十八條宣告沒收。
據上論斷，應依刑事訴訟法第二百九十九條第一項前段，九十二
年七月九日修正公布之著作權法第九十一條第一項、第三項、第
九十八條、第一百零一條第一項，修正後刑法第十一條、第二條
第一項、第二十八條、第二百十六條、第二百十條、修正前刑法
第五十五條、第四十一條第一項前段，廢止前罰金罰鍰提高標準
條例第二條，判決如主文。
本案經檢察官戊○○到庭執行職務。
中　　華　　民　　國　　96　　年　　4 　　月　　12　　日
                  刑事第九庭  審判長法　官  楊清安
                                    法  官  朱中和
                                    法  官  卓穎毓
以上正本證明與原本無異。
如不服本判決，應於收受送達後10日內向本院提出上訴書狀（應
附繕本）。
　　　　　　　　　　　　　　　　　　書記官  秦建華
中　　華　　民　　國　　96　　年　　4 　　月　　12　　日
附表：
┌──┬────────────┬────────────┐
│編號│       片名             │著作財產權人            │
├──┼────────────┼────────────┤
│ 1  │小叮噹-大雄的恐龍（上） │日商小學館股份有限公司  │
│    │                        │香港商國際影業有限公司  │
├──┼────────────┼────────────┤
│ 2  │小叮噹-大雄的恐龍（下） │同上                    │
├──┼────────────┼────────────┤
│ 3  │小叮噹-日本誕生（上）   │同上                    │
├──┼────────────┼────────────┤
│ 4  │小叮噹-日本誕生（下）   │同上                    │
├──┼────────────┼────────────┤
│ 5  │小叮噹-鐵人兵團（上）   │同上                    │
├──┼────────────┼────────────┤
│ 6  │小叮噹-鐵人兵團（下）   │同上                    │
├──┼────────────┼────────────┤
│ 7  │小叮噹-叮噹雲之國（上） │同上                    │
├──┼────────────┼────────────┤
│ 8  │小叮噹-叮噹雲之國（下） │同上                    │
├──┼────────────┼────────────┤
│ 9  │小叮噹-叮噹西遊記（上） │同上                    │
├──┼────────────┼────────────┤
│ 10 │小叮噹-叮噹西遊記（下） │同上                    │
├──┼────────────┼────────────┤
│ 11 │小叮噹-惑星之謎（上）   │同上                    │
├──┼────────────┼────────────┤
│ 12 │小叮噹-惑星之謎（下）   │同上                    │
├──┼────────────┼────────────┤
│ 13 │小叮噹-魔界大冒險（上） │同上                    │
├──┼────────────┼────────────┤
│ 14 │小叮噹-魔界大冒險（下） │同上                    │
├──┼────────────┼────────────┤
│ 15 │小叮噹-龍騎士（上）     │同上                    │
├──┼────────────┼────────────┤
│ 16 │小叮噹-龍騎士（下）     │同上                    │
├──┼────────────┼────────────┤
│ 17 │小叮噹-大魔境（上）     │同上                    │
├──┼────────────┼────────────┤
│ 18 │小叮噹-大魔境（下）     │同上                    │
├──┼────────────┼────────────┤
│ 19 │小叮噹-童話王國（上）   │同上                    │
├──┼────────────┼────────────┤
│ 20 │小叮噹-童話王國（下）   │同上                    │
├──┼────────────┼────────────┤
│ 21 │小叮噹-宇宙開拓史（上） │同上                    │
├──┼────────────┼────────────┤
│ 22 │小叮噹-宇宙開拓史（下） │同上                    │
├──┼────────────┼────────────┤
│ 23 │小叮噹-海底鬼岩城（上） │同上                    │
├──┼────────────┼────────────┤
│ 24 │小叮噹-海底鬼岩城（下） │同上                    │
├──┼────────────┼────────────┤
│ 25 │小叮噹-宇宙小戰爭（上） │同上                    │
├──┼────────────┼────────────┤
│ 26 │小叮噹-宇宙小戰爭（下） │同上                    │
└──┴────────────┴────────────┘
附錄本案論罪科刑法條全文：
中華民國刑法第216條
（行使偽造變造或登載不實之文書罪）
  行使第210條至第215條之文書者，依偽造、變造文書或登載不
  實事項或使登載不實事項之規定處斷。
中華民國刑法第210條
（偽造變造私文書罪）
  偽造、變造私文書，足以生損害於公眾或他人者，處5年以下
  有期徒刑。
九十二年七月九日修正公布之著作權法第九十一條
   意圖營利而以重製之方法侵害他人之著作財產權者，處五年
   以下有期徒刑、拘役，或併科新臺幣二十萬元以上二百萬元
   以下罰金。
   非意圖營利而以重製之方法侵害他人之著作財產權，重製份
   數超過五份，或其侵害總額按查獲時獲得合法著作重製物市
   價計算，超過新臺幣三萬元者，處三年以下有期徒刑、拘役
   ，或科或併科新臺幣七十五萬元以下罰金。
   以重製於光碟之方法犯第一項之罪者，處五年以下有期徒刑
   、拘役，或併科新臺幣五十萬元以上五百萬元以下罰金。
九十二年七月九日修正公布之著作權法第一百零一條
  法人之代表人、法人或自然人之代理人、受雇人或其他從業人
  員，因執行業務，犯第九十一條至第九十六條之一之罪者，除
  依各該條規定處罰其行為人外，對該法人或自然人亦科各該條
  之罰金。
  對前項行為人、法人或自然人之一方告訴或撤回告訴者，其效
  力及於他方。
